臺灣屏東地方法院刑事判決　　　　　　　 94年度易字第168號
公　訴　人　臺灣屏東地方法院檢察署檢察官
被　　　告　乙○○　男　26歲.
上列被告因竊盜案件，經檢察官提起公訴（94年度偵字第1226號）
，本院裁定改依簡式審判程序進行，茲判決如下：
    主  文
乙○○連續攜帶兇器竊盜，累犯，處有期徒刑拾月。扣案之螺絲
起子、老虎鉗各壹支，均沒收。
    事  實
一、乙○○於民國90年及91年間分別因違反毒品危害防制條例及
    犯搶奪案件，經本院以91年度簡上字第4 號（原審判決案號
    ：91年度屏簡字第438 號）、臺灣高等法院高雄分院以91年
    度上訴字第1384號（原審判決案號：本院91年度訴字第146
    號）及臺灣高雄地方法院以91年度訴字第2187號各判處有期
    徒刑4 月、10月及8 月，上開3 確定判決接續執行，於93年
    9 月19日始因縮短刑期而刑期屆滿執行完畢。詎乙○○仍不
    知悔改，竟因欠缺金錢，意圖為自己不法所有，基於竊盜之
    概括犯意，於：
  (一)94年3 月5 日10時許，持其所有，客觀上可供兇器使用之螺
    絲起子、老虎鉗各1 支，趁甲○○所開設，位於屏東縣里港
    鄉○○村○○路4 之13號之坤生幼稚園已無營業而無人看守
    ，且疏未上鎖之際，進入上開幼稚園內，以其所持之螺絲起
    子及老虎鉗拆卸該處2 樓之鋁門窗共8 片（其鋁條共計重45
    公斤），將之搬運至其車牌號碼WBY —816 號輕型機車上以
    竊取之，嗣將上開鋁條變賣予不知情之資源回收商人張蘇寶
    年，獲取新臺幣（以下同）1,800 元之對價。
  (二)94年3 月6 日11時許，再持上開螺絲起子、老虎鉗各1 支，
    至上開地點，趁無人看守，且房屋未上鎖之際進入屋內，以
    其所持之螺絲起子及老虎鉗拆卸該處2 樓之鋁門窗共6 片放
    置於地板上，正欲將之綑綁以便搬運上車之際，為鄰人發現
    並報警處理，警方隨即趕赴現場逮捕之，並於其身上扣得螺
    絲起子、老虎鉗各1 支，乙○○始未能得手。
二、案經屏東縣警察局里港分局報請臺灣屏東地方法院檢察署檢
    察官偵查起訴。
    理  由
一、訊據被告乙○○對於前開時間、地點兩次竊取被害人甲○○
    所有之鋁門窗之事實坦承不諱，核與被害人甲○○、證人莊
    秋期及張蘇寶年於警方詢問時證述之情節相符，並有屏東縣
    警察局里港分局贓物認領保管單1 紙、照片10幀附卷足稽，
    復經警扣得螺絲起子、老虎鉗各1 支可佐，足以認定其犯行
    。本案事證明確，被告犯行堪以認定。
二、按刑法第三百二十一條第一項第三款之攜帶兇器竊盜罪，係
    以行為人攜帶兇器竊盜為其加重條件，此所謂兇器，其種類
    並無限制，凡客觀上足對人之生命、身體、安全構成威脅，
    具有危險性之兇器均屬之。查本案被告於行為時所攜帶之螺
    絲起子係金屬製品，呈細長狀，質地堅硬，且末端尖細，持
    之擊刺，於客觀上足以對人之生命、身體構成威脅；另老虎
    鉗亦係由金屬製成，亦為長狀物體，堅實質重，持以攻擊他
    人，亦於客觀上足以對人之生命、身體構成威脅，均可認定
    為兇器。是核被告乙○○於犯罪事實編號(一)之所為，係犯刑
    法第321 條第1 項第3 款之攜帶兇器竊盜罪，其就犯罪事實
    編號(二)之行為，係犯刑法第321 條第2 項、第1項 第3 款之
    攜帶兇器竊盜未遂罪。又被告先後1 次攜帶兇器竊盜既遂及
    1 次攜帶兇器竊盜未遂犯行，時間緊接，手法相近，所犯為
    基本構成要件相同之罪，顯係基於概括犯意為之，為連續犯
    ，應依刑法第56條規定從情節較重之犯罪事實欄編號(一)之刑
    法第321 條第1 項第3 攜帶兇器竊盜罪論處，並加重其刑。
    另查，被告曾於90年及91年間分別因違反毒品危害防制條例
    及犯搶奪案件，經本院以91年度簡上字第4 號（原審判決案
    號：91年度屏簡字第438 號）、臺灣高等法院高雄分院以91
    年度上訴字第1384號（原審判決案號：本院91年度訴字第
    146 號）及臺灣高雄地方法院以91年度訴字第2187號各判處
    有期徒刑4 月、10月及8 月，上開3 確定判決接續執行，於
    93年9 月19日始因縮短刑期而刑期屆滿執行完畢等情，有臺
    灣屏東地方法院檢察署刑案資料查註紀錄表及臺灣高等法院
    被告全國前案紀錄表各1 紙在卷可按，其於5 年之內再犯有
    期徒刑以上刑之本罪，為累犯，應依法加重其刑，併遞加重
    之。爰審酌被告曾有財產犯罪之前科，素行非佳，為求不勞
    而獲無視他人財產權利之犯罪動機、行竊次數為2 次之犯罪
    情節，所竊之物品價值非薄，惟能坦承犯行，有所悔悟之態
    度等一切情狀，量處如主文所示之刑。扣押之螺絲起子、老
    虎鉗各1 支均為被告所有，且供犯罪所用，已據被告供承在
    卷，應依刑法第38條第1 項第2 款規定，宣告沒收之。
據上論斷，應依刑事訴訟法、第273 條之1 第1 項、第299 條第
1 項前段，刑法第56條、第321 條第1 項第3 款、第47條、第38
條第1 項第2 款，判決如主文。
本案經檢察官顏珮珊到庭執行職務。
中　　華　　民　　國　　94　　年　　4 　　月　　28　　日
                  刑事第五庭    法  官  林柏泓
以上正本證明與原本無異。
如不服本判決應於收受本判決送達後十日內向本院提出上訴書狀，
其未敘述上訴理由者，並得於提起上訴後十日內向本院補提理由
書狀（均須按他造當事人之人數附繕本）「切勿逕送上級法院」
中　　華　　民　　國　　94　　年　　5 　　月　　2 　　日
                                書記官  劉淑蓉
附錄法條：
中華民國刑法第三百二十一條
犯竊盜罪而有左列情形之一者，處六月以上、五年以下有期徒刑
：
一  於夜間侵入住宅或有人居住之建築物、船艦或隱匿其內而犯
之者。
二  毀越門扇、牆垣或其他安全設備而犯之者。
三  攜帶兇器而犯之者。
四  結夥三人以上而犯之者。
五  乘火災、水災或其他災害之際而犯之者。
六  在車站或埠頭而犯之者。
前項之未遂犯罰之。
